【裁判字號】    90,易,1910
【裁判日期】    901003
【裁判案由】    詐欺
【裁判全文】
臺灣臺中地方法院刑事判決                          九十年度易字第一九一號
    公  訴  人  台灣台中地方法院檢察署檢察官
    被      告  乙○○
右列被告因詐欺案件，經檢察官提起公訴（九十年度偵緝字第二三六號），本院判決
如左：
    主  文
乙○○意圖為自己不法之所有，以詐術使人將本人之物交付，處有期徒刑參月，如易
科罰金，以參佰元折算壹日。緩刑貳年。
    事  實
一、乙○○明知其已經濟困難，無資力支付款項，竟意圖為自己不法之所有，於民國
    （下同）八十九年五月十日，透過不知情之友人丙○○，在台中市○區○○路一
    八五號五樓之十五室，向甲○○購買遠傳易付卡一百二十張，總價新台幣（下同
    ）九萬九千元，乙○○明知所有聯邦商業銀行台中分行帳號000000000
    號之支票帳戶，於八十九年三、四月間已有跳票紀錄，債信不佳，卻仍簽發發票
    日為八十九年六月十日，票號0000000號，金額九萬九千元之支票一紙作
    為給付，以此詐術使甲○○陷於錯誤，而交付遠傳易付卡一百二十張予乙○○。
    乙○○取得上開易付卡後，再以每張二百五十元至三百元不等之價格出售，得款
    花用一空。嗣甲○○屆期提示前揭支票遭退票後，始知受騙。
二、案經甲○○訴由臺灣臺中地方法院檢察署檢察官偵查起訴。
    理  由
一、訊據被告乙○○固坦承於上開時、地，向告訴人甲○○購買上開易付卡等情，惟
    矢口否認有何詐欺之意，辯稱：係因購買易付卡後公司財務發生問題，而且易付
    卡跌價，支票方無法兌現云云。然查：右開犯罪事實，業據告訴人甲○○於警、
    偵訊中指訴綦詳，且經證人丙○○證述在卷，另被告於偵查中曾坦承：上開支票
    存款帳戶，約在八十九年三、四月間就開始退票，於同年五月間遭拒絕往來等語
    （見偵查卷第十頁）；又被告上開存款帳戶已於八十九年六月二十三日遭拒絕往
    來，有聯邦商業銀行拒絕往來戶資料明細表乙紙在卷可憑，足見被告明知其向告
    訴人購買易付卡時，已經濟困難，卻仍一次購買數量高達一百二十張之易付卡，
    且於取得該等易付卡後，即以遠低於每張進價八百二十五元之低價二百五十元至
    三百元不等之賤價出售，是其有不法所有之意圖甚明。被告前開所辯，不足採信
    。本件事證明確，被告犯行洵堪認定，應予依法論科。
二、核被告乙○○所為，係犯刑法第三百三十九條第一項之詐欺取財罪。被告利用不
    知情之丙○○，向告訴人詐騙財物，為間接正犯。爰審酌被告犯罪之動機、目的
    、手段、所生之危害，及犯罪後已清償告訴人該筆欠款，業據證人丙○○於本院
    審理時陳明在卷，顯有悔意等一切情狀，量處如主文所示之刑。又刑法第四十一
    條業於九十年一月十日公布，而於同年一月十二日生效，依修正後之同法第四十
    一條第一項之規定，本件被告所犯最重本刑為五年以下有期徒刑，而受有期徒刑
    六月以下之宣告，自屬得易科罰金之情形，與修正前之刑法第四十一條相比較，
    修正後之新法較有利於被告，自應依刑法第二條第一項前段，適用裁判時之法律
    ，是以被告所處之主文之刑，並諭知易科罰金之折算標準。末查，被告前未曾受
    有期徒刑以上刑之宣告，有台灣高等法院被告全國前案紀錄表乙紙在卷可按，且
    被告因一時失慮，貪圖小利，經此教訓，當知警惕而信無再犯之虞，本院綜核上
    開諸情，認對其宣告之刑，以暫不執行為適當，併予宣告緩刑二年，以啟自新。
據上論斷，應依刑事訴訟法第二百九十九條第一項前段，刑法第二條第一項前段、第
三百三十九條第一項、第七十四條第一項、修正後刑法第四十一條第一項前段，罰金
罰鍰提高標準條例第一條前段、第二條，判決如主文。
中      華      民      國      九十      年      十    月      三      日
                                臺灣臺中地方法院刑事第六庭
                                    法  官  劉  麗  瑛
右正本證明與原本無異。
如不服本判決，應於送達後十日內向本院提出上訴狀 （須附繕本） ，上訴於台灣高等
法院台中分院。
                                    書記官
中      華      民      國      九十      年      十    月      四      日
附錄論罪科刑法條
刑法第三百三十九條第一項
意圖為自己或第三人不法之所有，以詐術使人將本人或第三人之物交付者，處五年以
下有期徒刑、拘役或科或併科一千元以下罰金。


司法院資訊處製作；財團法人民間司法改革基金會備份。
